---
title: "Анализ данных об употреблении алкоголя школьниками"
author: <Ваше имя здесь>
output:
  html_document:
    toc: true
    toc_float: true
---

# Введение

В этом задании вы сможете попрактиковаться в визуализации и разведочном анализе данных. Ваша задача заключается в поиске факторов, связанных с потреблением алкоголя среди учеников средней школы.

Данные были собраны Paul Cortez и Alice Silva путем опроса, проведенного среди учеников португальских школ. Были собраны основные социальные и демографические данные, а также данные успеваемости каждого ученика. Позже набор данных стал частью репозитория машинного обучения UCI благодаря исследователям Fabio Pagnotta и Hossain Mohammad. Информация о наборе данных доступна по ссылке: [здесь](https://archive.ics.uci.edu/ml/datasets/STUDENT+ALCOHOL+CONSUMPTION) или [здесь](http://archive.ics.uci.edu/ml/datasets/student+performance).
Рекомендуется ознакомиться со статьей, приложенной к набору данных на сайте, чтобы получить представление о методологии сбора данных и интерпретации авторов.

Для использования в этом задании, было выбрано подмножество изначальных данных, оно доступно в файле [student-mat.xlsx](student-mat.xlsx). Файл содержит данные об успеваемости слушателей по математике. Коды для категориальных переменных были заменены текстовыми метками для упрощения интерпретации.

## Информация об атрибутах:

- `school` - школа
- `sex` - пол школьника (`F` - женский и `M` - мужской)
- `age` - возраст школьника (числовой: от `15` до `22`)
- `address` - тип адреса школьника (`urban` (городской) или `rural` (сельский))
- `famsize` - размер семьи (`3 or less`, `4 or more`)
- `Pstatus` - родительский статус сожительства (`living together` или `living apart`)
- `Medu` - образование матери (упорядоченный: от `0 - none` до `4 - higher education`)
- `Fedu` - образование отца (также, как и в `Medu`)
- `Mjob` - работа матери (номинальный: `teacher`, `health` работники здравоохранения, гуманитарные `services` (например, административный работник или полицейский), `at_home` или `other`)
-  `Fjob` - работа отца (также, как и в `Mjob`)
- `reason` - причина выбора школы (номинальный: близость к дому `home`, репутация школы `reputation`, `course` предпочтение курсу или `other`)
- `guardian` - опекун студента (номинальный: `mother`, `father` или `other`)
- `traveltime` - время пути от школы до дома (упорядоченный: `1 - <15 min.`, `2 - 15 to 30 min.`, `3 - 30 min. to 1 hour`, или `4 - >1 hour`)
- `studytime` - количество часов обучения в неделю (упорядоченный: `1 - <2 hours`, `2 - 2 to 5 hours`, `3 - 5 to 10 hours`, или `4 - >10 hours`)
- `failures` - количество проваленных классов (числовой: n если 1<=n<3, иначе `4`)
- `schoolsup` - дополнительная образовательная подержка (да или нет)
- `famsup` - семейная образовательная поддержка (да или нет)
- `paid` - дополнительные платные курсы по предмету (математика) (да или нет)
- `activities` - внеклассные занятия (да или нет)
- `nursery` - было ли обучение в детском саду (да или нет)
- `higher` - есть желание к высшему образованию (да или нет)
- `internet` - доступ к интернету дома (да или нет)
- `romantic` - в романтических отношениях (да или нет)
- `famrel` - качество семейных отношений (упорядоченный: от `1 - very bad` до `5 - excellent`)
- `freetime` - свободное время после школы (упорядоченный: от `1 - very low` до `5 - very high`)
- `goout` - прогулки с друзьями (также, как и в `freetime`)
- `Dalc` - потребление алкоголя в будние дни (как в `freetime`)
- `Walc` - потребление алкоголя на выходных (как в `freetime`)
- `health` - текущий статус здоровья (упорядоченный: от `1 - very bad` до `5 - very good`)
- `absences` - количество прогулов (числовой: от `0` до `93`)
- `G1` - оценка за первый период (числовой: от `0` до `20`)
- `G2` - оценка за второй период (как в `G1`)
- `G3` - финальная оценка (как в `G1`)


## Задание

Визуализируйте данные с помощью ggplot2, чтобы ответить на вопросы, перечисленные ниже. Сделайте выводы по каждому вопросу и запишите их после каждого графика. Все графики должны иметь осмысленные названия, описывающие их содержимое, понятные подписи осей и легенды.

**Подсказки:**

- Примеры графиков, которые можно использовать для ответа на вопросы, содержатся в файле [example_multivariate_plots.pdf](exmple_multivariate_plots.pdf).

- Вам может пригодиться глава из книги R for Data Science: [Graphics for Communication](http://r4ds.had.co.nz/graphics-for-communication.html).

- Также вы можете заглянуть в следующую главу этой книги: [Exploratory data analysis](http://r4ds.had.co.nz/exploratory-data-analysis.html).

- Обратите внимание, что большинство переменных в этом наборе данных - категориальные. Некоторые из них, такие как `sex` или `Medu` - номинальные, не имеющие порядка. Некоторые различаются по уровням, они упорядочены (`goout`, `health`). Прочитайте этот [пост в блоге](https://www.r-bloggers.com/choosing-colour-palettes-part-ii-educated-choices/) по выбору подходящей палитры в зависимости от типов исследуемых данных. Интерактивный гид по выбору подходящей палитры вы можете найти здесь: [colorbrewer](http://colorbrewer2.org/) Вы можете прочитать о задаче каждой палитры, нажав иконку 'i' на этой странице. Вы можете настроить цветовую шкалу при помощи функций `scale_color_brewer()` и `scale_fill_brewer()`.

- Примеры форматирования текста при помощи Markdown вы найдете в блокноте `r-bootcamp/markdown.Rmd`, а также следующих руководствах:

     - [сайт RStudio](http://rmarkdown.rstudio.com/authoring_basics.html)  
     - [шпаргалка](https://www.rstudio.com/wp-content/uploads/2016/03/rmarkdown-cheatsheet-2.0.pdf).


# Инструкции по отправке решения на проверку

1. Скачайте этот файл Rmarkdown себе на компьютер. Обратите внимание, что выполнение задания требует файла с данными - `students-mat.xlsx`, который должен находиться в той же папке, что и .Rmd файл.

2. Разместите свой код для визуализации после каждого вопроса. Кратко интерпретируйте полученные результаты и запишите выводы в виде текста сразу после результата.

3. Удалите из Rmd-файла лишние разделы: `# Задание` и `# Инструкции по отправке решения на проверку`

4. Преобразуйте файл в HTML, нажав на кнопку `Knit` в RStudio. Если в процессе возникает ошибка - смотрите вкладку `R Markdown` в нижней части экрана. 

5. Отправьте мне получившийся HTML-файл.

**Не забудьте указать свое имя в поле 'author:' в начале этого документа!**



# Анализ

Поместите здесь свой код для загрузки библиотек и данных. Для этого задания вам понадобится библиотеки `tidyverse`, `readxl` и `scales`. Используйте `read_excel()` для чтения файла данных.

```{r Загрузка библиотек}
library(scales)
library(tidyverse)
library(readxl)
student_mat <- read_excel("student-mat.xlsx")
```

## Вопрос 1: Можем ли анализировать данные об учениках двух школ совместно, как одну выборку?

Набор данных содержит данные опроса из двух школ Португалии. Чтобы проверить, можно ли проанализировать результаты как единый набор данных, сравните социальные и демографичекие характеристики учащихся в двух школах.

### Сколько наблюдений в каждой школе?

```{r Посчитайте наблюдения в каждой школе}
ggplot(student_mat, aes(x = school))+
  geom_bar()

```

**Вывод:** Количество учеников в двух школах различаются слишком сильно (350 в первой и около 50 во второй). Это сильный разброс в выборках для таких значений, что при анализе 2-х школ совместно может искажать результаты, в частности школы с меньшой выборкой.

### Похожи ли распределения возрастов в двух школах?

```{r Сравните возрастные распределения}
ggplot(student_mat, aes(x = age, color = age) )+
  geom_bar()+
  facet_grid(~school)
   
  
  position
```


```{r}
student_mat <- student_mat %>%
  mutate(age1 = 
           ifelse(age == 15, "15", ifelse(age == 16, "16", ifelse(age == 17, "17", ifelse(age == 18, "18", ifelse(age == 19, "19", ifelse(age == 20, "20", ifelse(age == 21, "21", "22"))))))))
```


```{r}
ggplot(student_mat, aes(x = school)) + 
  geom_bar(aes(fill = age1), position = 'fill')  +
  labs(x = NULL, y = 'Доля') +
  labs(fill = 'Возраст') +
  scale_y_continuous(labels = percent)+
  coord_flip()
```




**Вывод:** Как видно по распределению, в школе Mousinho доля учеников 17 лет и старше -100%, когда в школе Gabriel - менее 50%. Так как, в подростковом возрасте потребление алгоколя имеет зависимоть: чем старше возраст - тем больше/чаще употребление, то по возрасту данные школы значительно отличаются, и смещивать выборки нельзя.


### Каковы соотношения количества девочек и мальчиков в этих двух школах?

```{r Соотношение полов}
ggplot(student_mat, aes(x = school)) + 
  geom_bar(aes(fill = sex), position = 'fill')  +
  labs(x = NULL, y = 'Доля') +
  labs(fill = 'пол') +
  scale_y_continuous(labels = percent)+
  coord_flip()
```

**Вывод:** Соотношения в школах по полу примерно одинаковы, можно сказать что равны: 50% девочек и 50% мальчиков.

### Каковы соотношения учащихся из городских и сельских районов в этих двух школах?

```{r Соотношение сельских и городских жителей}
ggplot(student_mat, aes(x = school)) + 
  geom_bar(aes(fill = address), position = 'fill')  +
  labs(x = NULL, y = 'Доля') +
  labs(fill = 'Район') +
  scale_y_continuous(labels = percent)+
  coord_flip()
```

**Вывод:** Рапсределение показывает, что в школе Mousinho юольшинство учеников и сельской местности (55%), в то время, как в Gabriel - около 20%. Еще не проанализировано: как переменная "район проживания" влияет на потребление алкоголя, следоваетльно, данные школы сильно различимы в этом показателе, что не позволяет нам объединить выборки в одну, т.к. может привести к искажению результатов анализа.

### Похожи ли размеры семей в этих школах?

```{r Размеры семей по школам}
ggplot(student_mat, aes(x = school)) + 
  geom_bar(aes(fill = famsize), position = 'fill')  +
  labs(x = NULL, y = 'Доля') +
  labs(fill = 'Размер семьи') +
  scale_y_continuous(labels = percent)+
  coord_flip()
```

**Вывод:** Рапсределение по размерам семьи не сильно различаются в зависимости от школы, различие около 10%. В данном случае распределение очень схожи.

### Похожи ли уровни образования родителей учеников этих школ?

```{r Уровень образования родителей по школам}
ggplot(student_mat, aes(x = school)) + 
  geom_bar(aes(fill = Medu), position = 'fill')  +
  labs(x = NULL, y = 'Доля') +
  labs(fill = 'Образование отца') +
  scale_y_continuous(labels = percent)+
  coord_flip()

ggplot(student_mat, aes(x = school)) + 
  geom_bar(aes(fill = Fedu), position = 'fill')  +
  labs(x = NULL, y = 'Доля') +
  labs(fill = 'Образование матери') +
  scale_y_continuous(labels = percent)+
  coord_flip()
```

**Вывод:** Как видно из распределений, в школе Gabriel у учеников родители более образованные, чем в школе Moisinho, причем в высшем образовании среди школ разрыв не велик, в то время как образования средней и старшей школы разняться достаточно сильно.

### Похожи ли занятия родителей учеников этих школ?

```{r Занятия родителей по школам}
ggplot(student_mat, aes(x = school)) + 
  geom_bar(aes(fill = Fjob), position = 'fill')  +
  labs(x = NULL, y = 'Доля') +
  labs(fill = 'Род деятельности матери') +
  scale_y_continuous(labels = percent)+
  coord_flip()


ggplot(student_mat, aes(x = school)) + 
  geom_bar(aes(fill = Mjob), position = 'fill')  +
  labs(x = NULL, y = 'Mjob') +
  labs(fill = 'Род деятельности отца') +
  scale_y_continuous(labels = percent)+
  coord_flip()
```

**Вывод:** В целом распределения схожи, все рода деятельности родителей учеников представлены в каждой из школ, доля каждой из деятельности разна, однако есть общие тренды (например: большие доли в деятельности: другие и услуги во всех рспределениях).

### Похожи ли причины выбора школы для учеников этих школ?

```{r Причины выбора школы}
ggplot(student_mat, aes(x = school)) + 
  geom_bar(aes(fill = reason), position = 'fill')  +
  labs(x = NULL, y = 'Доля') +
  labs(fill = 'Причина выбора школы') +
  scale_y_continuous(labels = percent)+
  coord_flip()
```

**Вывод:** Распределения по причинам выбора школы в целом схожи. Единственное отличие, ученики и родители школы Gabriel отдают намного больше предпочтение "репутации" школы, чем Mousinho (разница в 2 раза). Репутация - по-моему один из тех факторов, который, по мнению родителей, уберегает детей от "плохих компаний", в частности - употребление алкоголя.

### Схожи ли уровни потребления алкоголя среди учеников этих школ?

Сравните потребление алкоголя в выходные и рабочие дни в этих школах.

```{r Потребление алкоголя среди учеников}
ggplot(student_mat, aes(x = school)) + 
  geom_bar(aes(fill = Dalc), position = 'fill')  +
  labs(x = NULL, y = 'Доля') +
  labs(fill = 'потребление алкоголя/будни') +
  scale_y_continuous(labels = percent)+
  coord_flip()


ggplot(student_mat, aes(x = school)) + 
  geom_bar(aes(fill = Walc), position = 'fill')  +
  labs(x = NULL, y = 'Доля') +
  labs(fill = 'потребление аокоголя/выходные') +
  scale_y_continuous(labels = percent)+
  coord_flip()
```

**Вывод:** Рапсределение четко показывает, что в школе Gabriel ученики меньше употребляют алкоголь, как в буднии дни, так и в выходные. Из этого можно сделать вывод, что для анализа нельзя объединять выборки, так как по целевой функции (потребление алкоголя), распределения в разных школах достаточно разные.

**Обратите внимание:** Вы можете заметить, что потребление алкоголя в будние гораздо менее распространено в обеих школах. Пожалуйста, используйте потребление алкоголя в выходные дни ("Walc") для дальнейшего анализа, чтобы обеспечить большую точность выводов из-за большего размера выборки.

### Являются ли отношения между потреблением алкоголя и успеваемостью ученика одинаковыми во всех школах?

Сравните распределения и средние финальные оценки (`G3`) для разных уровней употребления алкоголя (` Walc`) в школах.

```{r Потребление алкоголя и финальные оценки}
ggplot(student_mat, aes(x = school)) + 
  geom_bar(aes(fill = Walc), position = 'fill')  +
  labs(x = NULL, y = 'Доля') +
  labs(fill = 'потребление алкоголя') +
  scale_y_continuous(labels = percent)+
  coord_flip()+
  facet_wrap(~G3)
```


```{r}
ggplot(student_mat, aes(x = Walc, y = G3))+
  geom_boxplot()
```


```{r}
ggplot(student_mat, aes(x = Walc, y = G3, fill = school))+
  geom_boxplot()
```

#Если рассматривать распределение и по школам, то ситуация выглядит странно. В Gabriel снижение средних оценок начинается только со стоадий "high" "very gigh", до этих стадий алкоголь практически не влияет на оценки, а в категроии "medium" даже уменьшается разброс оценок в худшую сторону. При всем при этом средяя оценка в зависимости от потребления алкоголя падает незначительно( 1-2 балла, учитывая, что оценивание происходит в 20-балльной шкале). В школе Mousinho ситуация еще неожиданнее. С ростом потребления алкоголя до стадий "high" "very high" средний уровень оценок увеличился и оказался выше, чем у всех остальных стадий употребления в каждой школе. При этом наблюдается спад уроня оценок в "medium", который оказался самым низким по всему графику. Частично такой рапсределение в школе Mousinho связано с малым объемом выборки (около 50).


**Вывод:** По диаграмме видно, что в целом употребление алкоголя не влияет на успеваемость (средние оценки в каждой категории употребления алкоголя находятся в пределах 7 - 14). Как ни странно, но с ростом употребления алкоголя, средняя оценка практически не снижается. Наблюдается даже тот факт, что в "средней категории употребления алкоголя среди учеников, разброс оценки ниже (причем разброс оценки ниже именно в сторону плохих оценок). То есть, среди учеников, которые употребляют алкоголь "средне" меньшее количество учеников, которые в среднем учатся плохо, чем в других категориях (в частности "очень низко" и "низко"). Что касается максимальных оценок, что с увеличением употребления алкоголя, шанс получить высокую среднюю оценку ниже (количество выбросов в большую сторону ниже).

Вы можете наблюдать различия в характеристиках учащихся и их эффективности во всех школах. Обе школы демонстрируют довольно неожиданные закономерности в отношении соотношения потребления алкоголя и производительности. Похоже на то, что [пик Баллмера](http://observer.com/2012/04/bottoms-up-the-ballmer-peak-is-real-study-says/) работает и в математике.

Для точности возьмите для дальнейшего анализа данные из школы с наибольшим количеством наблюдений - `Gabriel Pereira`. Используйте функцию `filter()` из пакета `dplyr`, чтобы отфильтровать данные.

**Обратите внимание:** дальше предполагается, что вы загрузили данные в переменную "alco". Поменяйте название переменной в соответствии с тем, что вы использовали.

```{r Подвыборка по школе Gabriel Pereira}
student_mat_gp <- filter(student_mat, school == 'Gabriel Pereira')
```


## Вопрос 2: Коррелирует ли употребление алкоголя с успеваемостью учеников?

Вы уже увидели взаимосвязь между потреблением алкоголя и оценками. Используйте подходящие графики для изучения связи между употреблением алкоголя и другими переменными успеваемости: количество проваленных классов и прогулов.

```{r Употребление алкоголя и успеваемость}
ggplot(student_mat_gp, aes(x = Walc, y = absences))+
  geom_boxplot()+
  labs( title = 'Пропуски')



ggplot(student_mat_gp, aes( x = "" ))+
  geom_bar( aes(fill = Walc), position = 'fill')+
  facet_wrap(~failures)+
  scale_color_brewer(palette = "Spectral", direction = -1)+
  scale_fill_brewer(palette = "RdGy")+
   scale_y_continuous(labels = percent)+
  labs( title = 'Число проваленных классов')+
  coord_flip()
```



**Вывод:** По распределению "потребление алкоголя - пропуски" заметно тенденция к увеличению числа прогулов с увеличением потребленя алкоголя, средние значения прогулов при этом увеличиваются несильно - разница около 5 прогулов. таким образом, на прогулы алкоголь влияет, но незначительно. На диаграмме "проваленные классы - потребление алкоголя" влияние алкоголя заметно выше, чем в предыдущем распределении. Есои при остутсвии проваленных классов или при одном картина распределения по степени потребления алкоголя одинакова, то при 2-3 проваленных классов большинство учеников (50-55%) употребляют алкоголь "средне - очень высоко". Можно констатировать, что алкоголь на успеваемость влияет в худшую сторону в том случае, когда ученик употребляет его "часто или очень часто" (high - very high).

## Вопрос 3: Коррелирует ли употребление алкоголя со здоровьем учеников?

Визуализируйте связь между употреблением алкоголя и здоровьем учащихся.

```{r Употребление алкоголя и здоровье}
ggplot(student_mat_gp, aes(x = health))+
 geom_bar(aes(fill =Walc), position = 'fill') +
 coord_flip()+
  labs(x = NULL, y = 'Доля', 
       title = 'Здоровье - потребление алкоголя') +
  labs(fill = 'Потребление алкоголя')+
   scale_y_continuous(labels = percent)





```

**Вывод:** Из диаграмм видно, что при разном потреблении алкоголя, распределение учеников по здоровью примерно одинаково. Значит, алкоголь не влияет на сотсояние здоровья, все зависит индивидуально от каждого человека (образ жизни, спорт и тп.)

## Вопрос 4: Какие социальные факторы коррелируют с потреблением алкоголя?

Используйте подходящие графики для изучения корреляции между социальными факторами и употреблением алкоголя.

### Пол и возраст

```{r Пол, возраст и потребление алкоголя}
ggplot(student_mat_gp, aes(x = age))+
 geom_bar(aes(fill =Walc), position = 'fill') +
 coord_flip()+
  labs(x = NULL, y = 'Доля', 
       title = 'Здоровье - потребление алкоголя') +
  labs(fill = 'Потребление алкоголя')+
   scale_y_continuous(labels = percent)+
  facet_grid(~sex)



ggplot(student_mat, aes(x = Walc, y = age, fill = sex))+
  geom_boxplot()

```


**Вывод:** В большинстве девочки употребляют алкоголь меньше, чем мальчики. Мальчики с возрастом начинают употреблять больше алкоголя (до 18 включительно), далее информация скорее всего искажена из-за небольшого числа наблюдений мальчиков в возрасте 19-22 (тут получается либо совсем не пьют, либо пьют очень много, что ничем не объясняется). Девочки же скорее наоборот, по ящичным диаграммам видно, что их средний возраст при увеличении употребления алкоголя падает и становится ниже, чем у мальчиков. Тогда: мальчики начинают больше пить с возратом, а девочки умеют тенденцию к снижению употребления алкоголя с возрастом (хотя эта тенденция не ярковыраженная, но все-таки существует).

### Место проживания (тип адреса)

```{r Место проживания}
ggplot(student_mat_gp, aes( x = "" ))+
  geom_bar( aes(fill = Walc), position = 'fill')+
  facet_wrap(~address)+
   scale_y_continuous(labels = percent)+
  labs( title = 'Здоровье - потребление алкоголя')
```

**Вывод:** Потребление алкоголя среди учеников абсолютно не зависит от места их проживания (город, деревня), диаграммы идентичны.

### Размер семьи и сожительство родителей школьников

```{r Размер семьи и сожительство родителей}
ggplot(student_mat_gp, aes(x = famsize))+
 geom_bar(aes(fill =Pstatus), position = 'fill') +
 coord_flip()+
  labs(x = NULL, y = 'Доля', 
       title = 'Здоровье - потребление алкоголя') +
  labs(fill = 'Потребление алкоголя')+
   scale_y_continuous(labels = percent)+
  facet_wrap(~Walc)

```

**Вывод:** Ученики, семья которых сотсоит из 3 членов и меньше (возможно единственный ребенок в семье или непоная семья), где родители живут отдельно (возможно развод) склонны к большему употреблению алкоголя, чем в остальных семьях, скорее это связано с психологическими факторами.


### Род занятий родителей школьников

```{r Род занятий родителей}
ggplot(student_mat_gp, aes( x = "" ))+
  geom_bar( aes(fill = Walc), position = 'fill')+
  facet_wrap(~Mjob)+
   scale_y_continuous(labels = percent)+
  labs( title = 'Потребление алкоголя в зависимости от рода занятий отца')






ggplot(student_mat_gp, aes( x = "" ))+
  geom_bar( aes(fill = Walc), position = 'fill')+
  facet_wrap(~Fjob)+
   scale_y_continuous(labels = percent)+
  labs( title = 'Потребление алкоголя в зависимости от рода занятий матери')
```

**Вывод:** В целом сложилось примерно одиаковое распределение по потреблению алкоголя, вне зависимости от ррода деятельности родителей (около 50% пьют мало или незначительно (low - very low)). Однако присутсвует зависимость потребления алкоголя от роде деятельностей матери, а именно: здоровье, учитель, работа на дому. В таких случая потребление алкоголя у учеников резко сокращается, и доля тех, кто пьет мало и незначительно достигает 80%, в случае с отцами такой картины не наблюдается.


### Социальные отношения

Какие социальные отношения больше коррелируют с потреблением алкоголя: семейные отношения (`famrel`), романтические отношения (`romantic`) или дружба (`goout`)?

```{r Социальные отношения и потребление алкоголя}
ggplot(student_mat_gp, aes(x = goout))+
 geom_bar(aes(fill =Walc), position = 'fill') +
 coord_flip()+
  labs(x = 'Прогулки с друзьями', y = 'Доля', 
       title = 'Потребление алкоголя - романтические отношения') +
  labs(fill = 'степень потребления алкоголя')+
   scale_y_continuous(labels = percent)+
  facet_wrap(~romantic)
```

**Вывод:** Наличие или отсутсвие романтических отношений не влияет на степени потребления алкоголя. А частота прогулок с друзьями напрямую влияет: чем больше ученик гуляет с друзьями, тем больше/чаще он употребляет алкоголь.

## Вопрос 5: Какие корректирующие действия являются более эффективными?

Сравните распределение финальных оценок (`G3`) для каждого корректирующего действия: дополнительная образовательная поддержка (`schoolsup`), семейная образовательная поддержка (`famsup`), дополнительные платные математические классы (`paid`), внеклассные мероприятия (`activities`).

```{r Корректирующие действия и оценки}
ggplot(student_mat_gp, aes(x = schoolsup, y = G3))+
  geom_boxplot()+
  labs( title = 'Влияние дополнительной образовательной поддержки на оценки')+
  facet_grid(~Walc)

ggplot(student_mat_gp, aes(x = famsup, y = G3))+
  geom_boxplot()+
  labs( title = 'Влияние семейной образовательной поддержки на оценки')+
    facet_grid(~Walc)

ggplot(student_mat_gp, aes(x = paid, y = G3))+
  geom_boxplot()+
  labs( title = 'Дополнительный платные математические классы на оценки')+
    facet_grid(~Walc)

ggplot(student_mat_gp, aes(x = activities, y = G3))+
  geom_boxplot()+
  labs( title = 'Влияние внеклассных мероприятий на оценки')+
    facet_grid(~Walc)
```

**Вывод:** Влияние дополнительно образовательной поддержки влияет на оценки в худшую сторону: уменьшается средняя оценка и увеличивается разброс оценки в худшую сторону и уменьшается в большую. То есть использование доп образовельной поддержки не имеет смысла. Примерно та же ситуация обстоит с семейной образовательной поддержкой, единственное - средние оценки одинаковы, что с поддержкой , что без, а разброс оценко в худшую сторону все равно больше.Дополнительные платные математические классы немного полезны: разброс оценко в худшую сторону стал меньше, но средняя оценка и средния разброс оценки в лучшую сторону идентичны. Возникает вопрос: так зачем платить больше? А вот внеклассне мероприятия больше остальных корректирующих действий влияют на оценку, причем только на средний разброс оценки в лучшую сторону, который зедсь больше, средняя оценка при этом осталось неизменна.
© 2019 GitHub, Inc.
Terms
Privacy
Security
Status
Help
Contact GitHub
Pricing
API
Training
Blog
About
